臺灣高等法院臺中分院刑事判決       100年度上易字第1279號
上  訴  人
即  被  告  王重義
上列上訴人因竊盜案件，不服臺灣臺中地方法院100 年度易字第
1760號中華民國100年7月27日第一審判決（起訴案號：臺灣臺中
地方法院檢察署100年度偵字第8966 號），提起上訴，本院判決
如下：
    主  文
上訴駁回。
    理  由
一、按不服地方法院之第一審判決而上訴者，須提出上訴書狀，
    並應敘述具體理由，此為上訴必備之程式；其所提出之書狀
    未敘述上訴理由，或僅曾以言詞陳述上訴理由者，均應於上
    訴期間屆滿後二十日內補提理由書於第一審法院；第一審法
    院經形式審查，認逾期未補提上訴理由者，應定期間命補正
    ，逾期未補正者，為上訴不合法律上之程式，應以裁定駁回
    ，如第一審法院未以裁定駁回，第二審法院應以上訴不合法
    律上之程式判決駁回；倘已提出上訴理由，但所提非屬具體
    理由者，則由第二審法院以上訴不合法律上之程式，判決駁
    回；以上於刑事訴訟法第350條、第361條、第362條、第367
    條定有明文。而所謂「具體理由」，必係依據卷內既有訴訟
    資料或提出新事證，指摘或表明第一審判決有何採證認事、
    用法或量刑等足以影響判決本旨之不當或違法，而構成應予
    撤銷之理由，始克當之；倘僅泛言原判決認定事實錯誤、違
    背法令、量刑失之過重或輕縱，而未依上揭意旨指出具體事
    由，或形式上雖已指出具體事由，然該事由縱使屬實，亦不
    足以認為原判決有何不當或違法者，皆難謂係具體理由（最
    高法院97年台上字第892號刑事判決意旨參照）。
二、本案上訴人即被告王重義（下稱被告）不服原審判決提起上
    訴，其上訴狀所載理由略以：因被告於4月16日14時許，於
    台中林新醫院9樓轉角處看見一台手機，於是好奇心使然之
    下，就將其打開觀看，而那天被告是去林新醫院探望友人劉
    麗敏，之後被醫院人員看見報告管理人員，進而報警處理，
    由於被告那時有在服用精神科用藥，又被警方及一大群人圍
    住，很丟臉之下，就全承認了，且在法院法官詢問之時也神
    情木然點頭承認，今回想起來提起上訴云云。
三、經查本件原審以被告犯竊盜罪事證明確，審酌被告曾有施用
    毒品（已構成累犯）及竊盜等前科，且被告年輕體健，不思
    以合法途徑獲取財富，並審酌被告犯罪之手段，犯罪後已坦
    承犯行之態度，及被害人所受損害程度等一切情狀，量處被
    告有期徒刑7月，經核認事用法均無違誤。本案被告之上訴
    意旨並未依據卷內既有訴訟資料或提出新事證，指摘或表明
    第一審判決有何採證認事、用法或量刑等足以影響判決本旨
    之不當或違法，仍以上開情詞指摘原判決對其科刑不當而提
    起上訴，依其所提出之上訴理由尚不足以認為原判決有何不
    當或違法，顯非屬具體理由，核之上揭說明，應認其上訴違
    背法律上之程式，應予以駁回，並不經言詞辯論為之。
四、依刑事訴訟法第367條前段、第372條判決如主文。
中    華    民    國     100    年    10    月    6   日
            刑事第三庭    審判長法  官  王  增  瑜
                                法  官  曾  佩  琦
                                法  官  李  悌  愷
上列正本證明與原本無異。
不得上訴。
                                書記官  陳  妙  瑋
中    華    民    國     100    年    10    月    6   日